# 股权转让收益

提问人：jangyanbo 时间：2016-03-08 19:30:18
陈老师好！母公司单体报表股权转让确认收益 100 万元，需要交纳所得税，在合并会计报表上确认股权转让收益 150 万，请问陈老师在合并会计报表上多确认的收益需要确认考虑所得税的影响吗，比如在非经营性损益填报股权转让 150 万元，填所得税影响的时候是填 25 （单体报表上的所得税）还是填150*25%=37.5万元呢，如果填报37.5万元。多出的 50 万元是如何考虑所得税的影响的呢

回答人：chenyiwei
从你说的情况看，该子公司自被母公司控制以来是累计亏损 50 万？这种情况下合并报表层面该 50 万损益有无所得税影响，取决于当初合并报表层面确认子公司亏损时，是否就这部分亏损确认过递延所得税资产（所得税准则第十四条）。如果确认过的，则在处置该子公司并丧失控制权时，递延所得税资产转回，会有所得税影响；如果当初没有就这部分亏损在合并报表层面确认过递延所得税资产，则现在处置时也就没有进一步的所得税影响。